# 补提折旧

提问人：wfjmcw 时间：2017-11-10 12:53:11
请问，被审单位上年及本年均未计提折旧，审计调整应当如何处理？补提的折旧应该全部计入营业成本和管理费用吗？如果往存货里面分摊一部分是不是合理？

回答人：chenyiwei
考虑重要性原则，以及能否合理、可靠地计量应分摊给期末存货的金额。

提问人：tao-tian 时间：2017-11-14 14:03:16
请教陈版：如果金额较大，采取什么方式测算分摊给存货的部分比较合适？

回答人：chenyiwei
根据本期存货的周转情况，特别是投入制造的在产品和本期完工产品、期末结存在产品的比例关系、期末结存在产品的金额和完工程度等。